Inventaris van het archief van de Admiraliteitscolleges, 1586-1795
Nationaal Archief, Den Haag
- Archief van het College ter admiraliteit op de Maze, I.
  - Stukken van algemeenen aard, a.
    - Verbalen van de Haagsche Besognes. Met bijbehoorende stukken., 1648 - 1795.; 4A-85
      - 1785, 73; 1 band
        Gemerkt: 73.
      - 1785/6, 74; 1 band
        Gemerkt: 74. Bevat alleen de verbalen der besognes, in Den Haag gehouden door de gecommitteerden uit de drie Hollandsche Admiraliteiten.
      - 1786, 75; 1 band
        Gemerkt: 77.
      - 1786/7, 76; 1 band
        Gemerkt: 75.
      - 1787, 77; 1 band
        Gemerkt: 76.
      - 1788, 78; 1 band
        Gemerkt: 78.
      - 1789, 79; 1 band
        Gemerkt: 79.
      - 1789, 80; 1 band
        Bevat alleen het verbaal der besognes, in Den Haag gehouden door de gecommitteerden uit de drie Hollandsche Admiraliteiten.
      - 1790, 81; 1 band
        Gemerkt: 80.
      - 1791, 82; 1 band
        Gemerkt: 82.
      - 1792, 83; 1 band
        Gemerkt: 84.
      - 1794, 84; 1 band
        Gemerkt: 86.
      - 1795, 85; 1 band
        Gemerkt: 87.
  - Commissiën instructiën, b.
    - Register van commissiën, door de Staten-Generaal en de Prinsen van Oranje uitgegeven aan leden, ambtenaren, scheepsbevelhebbers., 1595 - 1791.; 86-90; 5 omslagen
      - 1595 - 1627, 86
        Fragmenten van een deel?
      - 1627 - 1647, 87
        Fragmenten van een deel?.
      - 1648 - 1699., 88
        Fragmenten van een deel, waarvan de folios 1-6 en 46-164 verloren zijn gegaan.
      - 1700 - 1781., 89
        Fragmenten van een deel, waarvan de folios 47-247 en 265-269 verloren zijn gegaan.
      - 1782 - 1791, 90
        Fragmenten van een deel, waarvan de folios 1-7 en het laatste gedeelte verloren zijn gegaan.
    - Copie-Instructiën van de Staten-Generaal en Prins Maurits voor admiraals, commandeurs en kapiteins, copie-resolutiën der Staten-Generaal tot beveiliging van de koopvaart, copie-octrooien door de Staten-Generaal aan de Admiraliteit op de Maze verleend voor het opnemen van gelden enz., 1595 - 1622.; 91; 1 omslag
      Fragment van een deel, waarvan de folios 1-38 verloren zijn gegaan.
    - Copie-Commissiebrieven en copie-instructiën, uitgegeven door de Admiraliteit op de Maze., 1589 - 1791.; 92-96; 5 omslagen
      - Fragmenten van een deel. Waarvan het eerste en laatste gedeelte verloren zijn gegaan. Hierin ook copie-brieven, door de Admiraliteit ontvangen van de Staten-Generaal, Prins Maurits en de Staten van Holland, zie nummer 191*. 1589, 92
      - 1642 - 1682, 93
      - 1687 - 1691, 94
        Fragmenten van een deel, waarvan het eerste en laatste gedeelte verloren zijn gegaan.
      - 1697 - 1757, 95
      - 1758 - 1791, 96
    - Instructiën voor de gezagvoerders der kaperschepen De Valk, De Havik en De Gier, door de reeders van die bodems blijkbaar overgelegd aan de Admiraliteit op de Maze., 1782 - Februari 5 - 1782 April 30.; 96A; 1 omslag.
    - Register van de door de Staten-Generaal aan koopvaardijschepen uitgereikte en door de Admiraliteit op de Maze van letteren van attache voorziene, zeebrieven., 1710 December 5 - 1713 November 9.; 96B; 1 deel
  - Resolutiën, brieven, requesten, rapporten., c.
    - Resolutiën., 1588 - 1793; 97-185
      - 1588 Maart 15-1588 August 24 en 1590 Maart 16-1590 November 29, 1590 Januari 5-1590 Februari 28, 1590 Npvember 13 - 1591 April 24. 1591 Juni 4 - 1591 November 2, 1591 December 6 - 1592 April 24., 97; 1 band
        De in dezen band vereenigde katernen zijn genummerd: 1, 2, 3, 4 en 5. De met 1 genumerde katern, die over 1588 en 16 Maart - 29 November 1596 loopt, heeft tot opschrift: "Cladtbouck van de notulen, gehouden bij den presidenten: de tweede katern is getiteld: " Register van de notulen, gevallen in den collegie der Admiraliteyt residerende tot Rotterdam tzedert enz.", de vijfde: "Register van de notulen, gevallen in den collegie der Admiraliteyt residerende tot Rotterdam tzedert enz.".
      - 1592 Mei 1 - 1592 October 31, 98; 1 omslag
        Getiteld: "Journaal van de notulen, gevallen in den Raide der Admiraliteyt tsedert enz.".
      - 1592 November 3 - 1593 Mei ?, 99; 1 deel
      - 1593 Juni 1 - 1593 December 15, 100; 1 deel
        Getiteld: "Journael van de notulen, gevallen in den Raide der Admiraliteyt tsedert enz.".
      - 1594 Februari 4 - 1594 November 12, 101; 1 deel
      - 1594 November 16 - 1595 Juni 16, 102; 1 deel
      - 1595 Juni 17 - 1595 December 30, 103; 1 omslag
      - 1596 Januari 2 - 1596 December 23, 104; 1 omslag
      - 1597 Januari 2 - 1597 September 25, 105; 1 omslag
      - 1597 September 30 - 1598 Mei 20, 106; 1 deel
      - 1598 Juni 9 - 1598 Augustus 27, 107; 1 deel
      - 1599 April 17 - 1599 Augustus 7, 108; 1 deel
        Getiteld: "Cladde van de memoriën ofte oorte notulen.".
      - 1600 Januari 1 - 1602 Maart 30, 109; 1 deel
      - 1602 April 1 - 1603 November 19, 110; 1 deel
      - 1603 November 20 - 1605 Mei 6, 111; 1 deel
      - 1605 Mei 7 - 1607 December 28, 112; 1 deel
        In dit deel is bij vergissing ook nog geboekt een resolutie van 2 Januari 1608.
      - 1608 Januari 1 - 1613 Februari 28., 113; 1 deel
        Een resolutie van 2 Januari 1608 is bij vergissing geboekt in het over 1605 tot 1607 loopende deel. De resolutiën van 21 December 1612 en 6 Februari 1613 zijn abusievelijk ingeschreven achter die van 28 Februarie 1613.
      - 1613 Maart 1 - 1619 October 9, 114; 1 deel
      - 1619 October 15 - 1622 Juli 20, 115; 1 deel
      - 1622 Juli 21 - 1622 December 31, 116; 1 deel
      - 1623 Januari 2 - 1623 December 31, 117; 1 deel
      - 1624 Januari 2 - 1624 December 31, 118; 1 deel
      - 1625 Januari 1 - 1625 September 30, 119; 1 deel
        Getypte afschriften in: Admiraliteitscolleges: Afschriften De Booij, nummer toegang 1.13.26, inv.nr. 119.
      - 1625 October 1 - 1626 Mei 31, 120; 1 deel
        Getypte afschriften in: Admiraliteitscolleges: Afschriften De Booij, nummer toegang 1.13.26, inv.nr. 120.
      - 1626 Juni 1 - 1626 December 31, 121; 1 deel
        Getypte afschriften in: Admiraliteitscolleges: Afschriften De Booij, nummer toegang 1.13.26, inv.nr. 121.
      - 1627 Januari 1 - 1627 Juli 22, 122; 1 deel
        Getypte afschriften in: Admiraliteitscolleges: Afschriften De Booij, nummer toegang 1.13.26, inv.nr. 122.
      - 1628 April 1 - 1629 Januari 9, 123; 1 omslag
        Getypte afschriften in: Admiraliteitscolleges: Afschriften De Booij, nummer toegang 1.13.26, inv.nr. 123.
        Fragment van een deel, waarvan het eerste en laatste gedeelte verloren zijn gegaan.
      - 1629 October 1 - 1630 Augustus 14, 124; 1 omslag
        Getypte afschriften in: Admiraliteitscolleges: Afschriften De Booij, nummer toegang 1.13.26, inv.nr. 124.
      - 1630 October 1 - 1631 Mei 20, 125; 1 omslag
        Getypte afschriften in: Admiraliteitscolleges: Afschriften De Booij, nummer toegang 1.13.26, inv.nr. 125.
      - 1631 Mei 20 - 1631 December 30, 126; 1 omslag
        Getypte afschriften in: Admiraliteitscolleges: Afschriften De Booij, nummer toegang 1.13.26, inv.nr. 126.
      - 1632 Januari 1 - 1632 December 31, 127; 1 omslag
        Getypte afschriften in: Admiraliteitscolleges: Afschriften De Booij, nummer toegang 1.13.26, inv.nr. 127.
      - 1633 Januari 1 - 1633 December 31, 128; 1 deel
        Getypte afschriften in: Admiraliteitscolleges: Afschriften De Booij, nummer toegang 1.13.26, inv.nr. 128.
      - 1634 Januari 1 - 1634 December 30, 129; 1 deel
        Getypte afschriften in: Admiraliteitscolleges: Afschriften De Booij, nummer toegang 1.13.26, inv.nr. 129.
      - 1635 Januari 1 - 1635 December 31, 130; 1 deel
        Getypte afschriften in: Admiraliteitscolleges: Afschriften De Booij, nummer toegang 1.13.26, inv.nr. 130.
      - 1636 September 15 - 1636 December 31, 131; 1 omslag
        Getypte afschriften in: Admiraliteitscolleges: Afschriften De Booij, nummer toegang 1.13.26, inv.nr. 131.
        Fragment van een deel, waarvan het eerste gedeelte verloren is gegaan.
      - 1637 Januari 1 - 1637 Juni 6, 132; 1 omslag
        Getypte afschriften in: Admiraliteitscolleges: Afschriften De Booij, nummer toegang 1.13.26, inv.nr. 132.
        Fragment van een deel, waarvan het laatste gedeelte verloren is gegaan.
      - 1638 Januari 1 - 1638 Januari 11, 1638 Maart 13 - 1638 Juli 29, 133; 1 omslag
        Getypte afschriften in: Admiraliteitscolleges: Afschriften De Booij, nummer toegang 1.13.26, inv.nr. 133.
        Fragment van een deel, waarvan eenige over Januari, Februari en Maart 1638 loopende bladen alsmede het laatste gedeelte verloren zijn gegaan.
      - 1639 Januari 1 - 1639 Juni 30, 134; 1 omslag
        Getypte afschriften in: Admiraliteitscolleges: Afschriften De Booij, nummer toegang 1.13.26, inv.nr. 134.
      - 1640 Januari 1 - 1640 Februari 23, 1640 Maart 20 - 1640 Mei 8, 135; 1 omslag
        Getypte afschriften in: Admiraliteitscolleges: Afschriften De Booij, nummer toegang 1.13.26, inv.nr. 135.
        Fragment van een deel, waarvan eenige over Januari, Februari en Maart 1640 loopende bladen alsmede het laatste gedeelte verloren zijn gegaan.
      - 1641 Januari 1 - 1641 Juni 25, 1641 Juli 5 - 1641 August 29, 1641 October 17 - 1641 December 31., 136; 1 omslag
        Getypte afschriften in: Admiraliteitscolleges: Afschriften De Booij, nummer toegang 1.13.26, inv.nr. 136.
        Fragment van een deel, waarvan eenige over Juni, Juli Augustus, September en October 1641 loopende bladen verloren zijn gegaan.
      - 1642 November 13 - 1642 November 28, 1642 December 2 - 1642 December 17, 137; 1 omslag
        Getypte afschriften in: Admiraliteitscolleges: Afschriften De Booij, nummer toegang 1.13.26, inv.nr. 137.
        Fragment van een deel, waarvan het eerste en laatste gedeelte alsmede eenige over November (en begin December?) 1642 loopende bladen verloren zijn gegaan.
      - 1643 Januari 1 - 1643 December 31, 138; 1 deel
        Ten gevolge van een bij het inbinden begane vergissing volgen op de eerste besluiten van 4 Juni de laatste van 11 Juni en daarna die van 12 tot 19 Juni, de laatste van 4 Juni, die van 5 tot 10 Juni en de eerste van 11 Juni 1643.
      - 1644 Januari 1 - 1644 Mei 6, 1644 Juni 25 - 1644 November 21, 139; 1 omslag
        Fragment van een deel, waarvan eenige over Mei en Juni 1644 loopende bladen alsmede het laatste gedeelte verloren zijn gegaan.
      - 1645 Januari 1 - 1645 December 30, 140; 1 deel
      - 1646 Januari 2 - 1646 December 31, 141; 1 omslag
      - 1647 Januari 1 - 1647 December 14, 142; 1 omslag
        Fragment van een deel, waarvan het laaste gedeelte verloren is gegaan.
      - 1648 Januari 1 - 1648 December 31, 143; 1 omslag
        Met fragmenten van een alphabetisch repertorium.
      - 1649 Januari 1 - 1649 December 31, 144; 1 omslag
      - 1650 Januari 1 - 1650 December 31, 145; 1 omslag
        Met alphabetisch repertorium.
      - 1651 Januari 1 - 1651 December 30, 146; 1 omslag
      - 1652 Januari 1 - 1652 December 20, 147; 1 omslag
      - 1653 Januari 2 - 1653 December 31, 148; 1 omslag
      - 1658 Januari 3 - 1658 December 31, 149; 1 omslag
      - 1671 Januari 1 - 1671 November 10, 150; 1 omslag
      - 1673 Januari 1 - 1673 Mei 23, 1673 October 12 1673 December 31, 151; 1 omslag
        Fragment van een deel, waarvan eenige over Mei tot October 1673 loopende bladen verloren zijn gegaan. Met fragmenten van een alphabetisch repertorium.
      - 1676 Januari 14 - 1676 Maart 12, 152; 1 omslag
        Fragment van een deel, waarvan een of meer over 19 Februari 1676 loopende bladen alsmede het laatste gedeelte verloren zijn gegaan.
      - 1689 April 28? - 1689 Augustus 24 ?, 153; 1 omslag
      - 1705 April 22? - 1705 Mei 20, 154; 1 omslag
      - 1725 Juni 19 - 1725 December 19, 155; 1 omslag
        Fragment van een deel, waarvan het eerste gedeelte verloren is gegaan. Met fragment van een alphabetisch repertorium.
      - 1730 October 3 - 1730 December 19, 156; 1 omslag
      - 1731 April 3 - 1731 September 25, 157; 1 omslag
      - 1735 Januari 11 - 1735 Maart 29, 158; 1 omslag
      - 1736 Juli 3 - 1736 December 22, 159; 1 omslag
        Fragment van een deel, waarvan het eerste deel verloren is gegaan. Met fragment van een alphabetisch repertorium.
      - 1737 Januari 8 - 1737 December 17, 160; 1 omslag
        Zie voor de ontbrekende jaren 1746-1761: Admiraliteitscolleges: Verzameling J. Bisdom, nummer toegang, 1.01.47.21, inv.nr. 130.
      - 1767 Februari 16 - 1767 December 22, 161; 1 deel
      - 1768 Januari 12 - 1768 December 20, 162; 1 deel
      - 1769 Januari 3 - 1769 December 19, 163; 1 deel
      - 1770 Januari 23 - 1770 Juni 26, 164; 1 deel
        Met alphabetisch repertorium over het geheele jaar..
      - 1770 Juli 3 - 1770 December 18, 165; 1 deel
        Zie de aanteekening bij het vorige nummer.
      - 1771 Januari 8 - 1771 Juni 25, 166; 1 deel
        Zie de aanteekening bij het volgende nummer.
      - 1771 Juli 2 - 1771 December 17, 167; 1 deel
      - 1772 Januari 7 - 1772 December 22, 168; 1 deel
      - 1773 Januari 5 - 1773 October 19, 1773 December 14 - 1773 December 28, 169; 1 omslag
        Fragment van een deel, waarvan eenige over October, November en December loopende bladen ontbreken. Met alphabetisch repertorium.
      - 1774 Juli 12 - 1774 December 20, 170; 1 omslag
      - 1780 October 31 - 1780 December 19, 171; 1 omslag
      - 1782 Januari 7 - 1782 Mei 28, 172; 1 deel
      - 1782 Mei 28 - 1782 October 28, 173; 1 deel
      - 1782 November 18 - 1782 December ?, 174; 1 omslag
      - 1784 October 5 - 1784 December 7, 175; 1 omslag
      - 1785 Januari 4 - 1785 Maart 29, 176; 1 deel
      - 1785 April 5 - 1785 Juni 28, 177; 1 deel
      - 1785 Juli 5 - 1785 September 27, 178; 1 deel
      - 1785 October 4 - 1785 December 20, 179; 1 deel
      - 1786 Januari 17 - 1786 Maart 28, 180; 1 deel
      - 1786 April 4 - 1786 Juni 27, 181; 1 deel
      - 1786 Juli 4 - 1786 September 26, 182; 1 deel
      - 1786 October 3 - 1786 December 19, 183; 1 deel
      - 1787 Januari 2 - 1787 Januari 23, 184; 1 omslag
      - 1793 Februari 28: Maart 5: April 9 en 16; Juli 30; Augustus 6, 13, 20 en 27: September 3: October 29; November 5, 12 en 19; (December 10? En 17?), 185; 1 omslag
        Fragment van een deel.
    - Alphabetisch repertorium op de resolutiën., c 1627 - c.1749; 186-187
      - c. 1627 - c. 1749, 186; 1 deel
      - 1673, 187; 1 omslag
    - Secreete resolutiën., c 1728 Mei 11 - 1758 Augustus 22.; 188; 1 omslag
      Fragmenten van een of meer deelen.
    - Minuut-Uitgaande brieven., 1623 - 1672.; 189; 1 omslag.
    - Copie-Uitgaande brieven., 1734 - 1790.; 190-191; 2 omslagen
      - 1734 - 1739, 190
      - 1790, 191
    - Copie-Brieven, ontvangen van Prins Maurits en anderen., 1612 December 3 - 1613 Januari 31.; 192; 1 omslag
      Gefolieerd: 100-102 Blijkbaar fragmen: van een deel waarvan de eerste 99 bladen en het laatste gedeelte verloren zijn gegaan.
    - Copie-Extractresolutiën en copie-brieven, ontvangen van de Staten-Generaal, Prins Frederik Hendrik, de Staten van Holland en Gecommitteerde Raden van Holland, 1627 December 18 - 1643 April 17.; 193; 1 omslag.
      Fragmenten van een deel, waarvan het eerste gedeelte en naar het schijnt eenige bladen van het laatste gedeelte verloren zijn gegaan.
    - Brieven, ontvangen van de Staten-Generaal., 1601 - 1794.; 194-277
      - 1601 - 1605, 194; 1 omslag
      - 1606, 195; 1 omslag
      - 1607, 196; 1 omslag
      - 1608, 197; 1 omslag
      - 1609, 198; 1 omslag
      - 1610, 199; 1 omslag
      - 1611, 200; 1 omslag
      - 1612, 201; 1 omslag
      - 1613, 202; 1 omslag
      - 1614, 203; 1 omslag
      - 1615, 204; 1 omslag
      - 1616 - 1619, 205; 1 omslag
      - 1620, 206; 1 omslag
      - 1621, 207; 1 omslag
      - 1622, 208; 1 omslag
      - 1623, 209; 1 omslag
      - 1624, 210; 1 omslag
      - 1625 - 1627, 211; 1 pak
        Getypte afschriften in: Admiraliteitscolleges: Afschriften De Booij, nummer toegang 1.13.26, inv.nr. 211.
      - 1628, 212; 1 omslag
        Getypte afschriften in: Admiraliteitscolleges: Afschriften De Booij, nummer toegang 1.13.26, inv.nr. 212.
      - 1629, 213; 1 omslag
        Getypte afschriften in: Admiraliteitscolleges: Afschriften De Booij, nummer toegang 1.13.26, inv.nr. 213.
      - 1630, 1631, 214; 1 pak
      - 1632, 215; 1 omslag
      - 1633, 216; 1 omslag
      - 1634, 217; 1 pak
      - 1637 - 1652, 218; 1 pak
      - 1653 - 1664, 219; 1 pak
      - 1665, 220; 1 omslag
      - 1666, 221; 1 omslag
      - 1667 - 1670, 222; 1 omslag
      - 1671, 223; 1 omslag
      - 1672, 224; 1 omslag
      - 1673, 225; 1 omslag
      - 1674, 226; 1 omslag
      - 1675, 227; 1 omslag
      - 1676, 228; 1 omslag
      - 1677, 229; 1 omslag
      - 1678, 230; 1 omslag
      - 1679, 231; 1 omslag
      - 1680, 232; 1 omslag
      - 1681, 233; 1 omslag
      - 1682, 234; 1 omslag
      - 1683, 235; 1 omslag
      - 1684, 236; 1 omslag
      - 1685, 237; 1 omslag
      - 1686 - 1687., 238; 1 omslag
      - 1688, 239; 1 omslag
      - 1689, 240; 1 omslag
      - 1690, 241; 1 omslag
      - 1691, 242; 1 omslag
      - 1692, 243; 1 omslag
      - 1693, 244; 1 omslag
      - 1694, 245; 1 omslag
      - 1695, 246; 1 omslag
      - 1696, 247; 1 omslag
      - 1697, 248; 1 omslag
      - 1698, 249; 1 omslag
      - 1699, 250; 1 omslag
      - 1700, 251; 1 omslag
      - 1701, 252; 1 omslag
      - 1702 - 1705, 253; 1 omslag
      - 1706, 254; 1 omslag
      - 1707, 255; 1 omslag
      - 1708 - 1712, 256; 1 omslag
      - 1713, 257; 1 omslag
      - 1714 - 1720, 258; 1 omslag
      - 1721, 259; 1 omslag
      - 1722, 260; 1 omslag
      - 1723 - 1747, 261; 1 omslag
      - 1748 - 1759, 262; 1 omslag
      - 1760, 263; 1 omslag
      - 1761, 264; 1 omslag
      - 1762 - 1764, 265; 1 omslag
      - 1765, 266; 1 omslag
      - 1766, 267; 1 omslag
      - 1767 - 1769, 268; 1 omslag
      - 1770, 269; 1 omslag
      - 1771, 270; 1 omslag
      - 1772, 271; 1 omslag
      - 1773, 272; 1 omslag
      - 1774, 273; 1 omslag
      - 1775 - 1781, 274; 1 omslag
      - 1782 - 1784, 275; 1 omslag
      - 1785 - 1794, 276; 1 omslag
      - ?, 277; 1 omslag
    - Copie-Brieven aan de Staten-Generaal (en den griffier der Staten-Generaal van verschillende colleges en gezanten betreffende zee- en admiraliteitszaken., 1748 - 1750.; 278; 1 omslag
      Vermoedelijk van wege de Staten-Generaal toegezonden aan gecommitteerden der Rotterdamsche Admiraliteit op de Haagsche Besognes.
    - Brieven, ontvangen van den Raad van State., 1636 - 1792; 279-286; 8 omslagen
      - 1636 - 1640, 279
      - 1641 - 1647, 280
      - 1648 - 1650, 281
      - 1651 - 1655, 282
      - 1656 - 1671, 283
      - 1672 - 1673, 284
      - 1674 - 1676, 285
      - 1677 - 1792, 286
    - Brieven, ontvangen van de admiraals-generaal., 1608 - 1793; 287-291; 6 omslagen
      - van Prins Maurits. 1608 - 1624 en ?, 287
      - van Prins Maurits. 1587, 287A
      - van Prins Frederik Hendrik 1625 - 1635, 288
      - van Prins Maurits? Of Prins Frederik Hendrik?, 289
      - van Prins Willem III 1674 - 1687, 290
      - van Prins Willem V 1759 - 1793 en ?, 291
    - Brieven, ontvangen van de Colleges ter Admiraliteit, 1615 - 1794.; 292-322; 31 omslagen
      - 1615 - 1643, 292
      - 1644 - 1649, 293
      - 1650, 294
      - 1651 - 1701, 295
      - 1702 - 1705, 296
      - 1706, 297
      - 1707, 298
      - 1708, 299
      - 1709, 300
      - 1710 - 1756, 301
      - 1757 - 1763, 302
      - 1764, 303
      - 1765, 304
      - 1766, 305
      - 1767, 306
      - 1768, 307
      - 1769 - 1772, 308
      - 1773 - 1777, 309
      - 1778, 310
      - 1779, 311
      - 1780, 312
      - 1781, 313
      - 1782, 314
      - 1783 - 1787, 315
      - 1788, 316
      - 1789, 317
      - 1790, 318
      - 1791, 319
      - 1792, 320
      - 1793, 321
      - 1794, 322
    - Brieven, ontvangen van de Staten van Holland en de Gecommitteerde Raden van Holland., 1630 - 1790.; 323-338; 16 omslagen
      - 1630 - 1658, 323
      - 1659 - 1662, 324
      - 1663, 325
      - 1664 - 1674, 326
      - 1675, 327
      - 1676, 328
      - 1677, 329
      - 1678, 330
      - 1680 - 1686, 331
      - 1687 - 1693, 332
      - 1694 - 1695, 333
      - 1696 - 1760, 334
      - 1761 - 1768, 335
      - 1739, 336
      - 1770 - 1789, 337
      - 1790, 338
    - Brieven, ontvangen van verschillende collegiën, steden en provinciën., 1623 - 1794.; 339-372; 34 omslagen
      - 1623, 339
      - 1624 - 1643, 340
      - 1644 - 1646, 341
      - 1647, 342
      - 1648, 343
      - 1649, 344
      - 1650 - 1652, 345
      - 1653 - 1673, 346
      - 1674, 347
      - 1675 - 1678, 348
      - 1679, 349
      - 1680 - 1681, 350
      - 1682, 351
      - 1683, 352
      - 1684 - 1687, 353
      - 1688, 354
      - 1689 - 1694, 355
      - 1695 - 1700, 356
      - 1701, 357
      - 1702, 1703, 358
      - 1704, 359
      - 1705 - 1707, 360
      - 1708 - 1761, 361
      - 1762 - 1771, 362
      - 1772 - 1774, 363
      - 1775, 1776, 364
      - 1777 - 1781, 365
      - 1782, 366
      - 1783 - 1785, 367
      - 1786 - 1789, 368
      - 1790, 369
      - 1791, 370
      - 1792 - 1794, 371
      - 17de en 18de eeuw, 372
    - Brieven, ontvangen van gecommitterden uit de Admiraliteit op de Maze., 1653 - 1702; 372A-374; 3 omslagen
      - 1653 - 1676, 372A
      - 1677 - 1702, 373
      - 17de en 18de eeuw, 374
    - Brieven, ontvangen van ambassadeurs en consuls en van collegiën en personen buitenslands., 1642 - 1792.; 375-410; 36 omslagen
      - 1642 - 1648, 375
      - 1649 - 1655, 376
      - 1656 - 1663, 377
      - 1664 - 1665, 378
      - 1666 - 1674, 379
      - 1675 - 1676, 380
      - 1677 - 1686, 381
      - 1687, 382
      - 1688, 383
      - 1689 - 1700, 384
      - 1701 - 1702, 385
      - 1703, 386
      - 1704, 387
      - 1705, 388
      - 1706, 389
      - 1707 - 1709, 390
      - 1710 - 1712, 391
      - 1713 - 1744, 392
      - 1745 - 1747, 393
      - 1748 - 1755, 394
      - 1756 - 1759, 395
      - 1760 - 1767, 396
      - 1768 - 1769, 397
      - 1770 - 1774, 398
      - 1775 - 1777, 399
      - 1778, 400
      - 1779, 401
      - 1780 - 1782, 402
      - 1783, 403
      - 1784, 404
      - 1785, 405
      - 1786 - 1789, 406
      - 1790, 407
      - 1791, 408
      - 1792, 409
      - 18de eeuws, 410
    - Brieven, ontvangen van vlootvoogden, kapiteins en zeeofficieren., 1604 - 1795.; 411-547; 131 omslagen en 6 pakken.
      - 1604 - 1605, 411
      - 1606 - 1607, 412
      - 1608, 413
      - 1609, 414
      - 1610, 415
      - 1611, 416
      - 1612 - 1619, 417
      - 1620, 418
      - 1621, 419
      - 1622, 420
      - 1623, 421
      - 1624, 422
      - 1625, 423
      - 1626, 424
      - 1627, 425
      - 1628, 426
      - 1629, 427
      - 1630, 428
      - 1631, 429
      - 1632, 430
      - 1633, 431
      - 1634, 432
      - 1635 - 1640, 433
      - 1641, 434
      - 1642, 435
      - 1643, 436
      - 1644, 437
      - 1645, 438
      - 1646, 439
      - 1647, 440
      - 1648, 441
      - 1649, 442
      - 1650, 443
      - 1651, 444
      - 1652, 445
      - 1653 - 1654, 446
      - 1655, 447
      - 1656, 448
      - 1657, 449
      - 1658, 450
      - 1659, 451
      - 1660, 452
      - 1661, 453
      - 1662, 454
      - 1663, 455
      - 1664, 456
      - 1665, 457
      - 1666, 458
      - 1667, 459
      - 1668 - 1669, 460
      - 1670, 461
      - 1671, 462
      - 1672, 463
      - 1673, 464
      - 1674, 465
      - 1675, 466
      - 1676, 467
      - 1677 - 1682, 468
      - 1683 - 1686, 469
      - 1687, 470
      - 1688, 471
      - 1689, 472
      - 1690, 473
      - 1691, 474
      - 1692, 475
      - 1693 - 1694, 476
      - 1695, 477
      - 1696, 478
      - 1697 - 1699, 479
      - 1700, 480
      - 1701, 481
      - 1702, 482
      - 1703, 483
      - 1704, 484
      - 1705, 485
      - 1706, 486
      - 1707, 487
      - 1708, 488
      - 1709, 489
      - 1710 - 1721, 490